臺灣高等法院臺中分院刑事判決　　　　　　　　　九十一年度上易字第一一六三號
　　上　訴　人　台灣彰化地方法院檢察署檢察官
　　被　　　告　丁○○
右上訴人因傷害案件，不服台灣彰化地方法院九十一年度易字第二三九號，中華民國
九十一年四月十二日第一審判決（起訴案號：台灣彰化地方法院檢察署九十年度偵續
字第七０號），提起上訴，本院判決如左：
    主      文
上訴駁回。
    理      由
一、本案經本院審理結果，認第一審判決諭知被告無罪，並無違誤，應予維持，並引
    用第一審判決書記載之證據及理由（如附件）。
二、上訴人即檢察官上訴意旨略以：告訴人乙○○請求上訴意旨略謂被告丁○○犯罪
    後拒不向告訴人道歉；且原審法院採信被告母親盧鐘金枝之證詞，而未採信告訴
    人所提出之傷單，認事用法尚有未洽，經核告訴人所請尚非顯無理由云云。查告
    訴人乙○○於本院調查時，提出證人丙○○與告訴人乙○○、告訴人之妻黃圓、
    丁○○堂嫂阿芳之談話錄音帶，欲證明被告確有傷害告訴人之行為。但證人丙○○於本院調查時，具結後證稱：當天自田裡回家，乙○○賣菜剛好賣到伊家，乙○○說伊被打，伊未看到被告與告訴人爭執的事等語，於原審法院亦證稱伊沒有
    看見被告與告訴人在拉扯、或打架等語，縱依告訴人所提出之錄音譯文，證人丙○○提到被告打告訴人之事。但證人丙○○在法院之證詞，係經具結後所為，自
    較可採信。上開錄音帶不能據為被告有罪之證據。另依告訴人所提出之診斷証明
    書，病名記載為「臉部疼痛」，並於醫師囑言欄記載「病患於八十九年十二月十
    四日來院門診，主訴遭外傷（挨打）頭痛、頭暈，曾經嘔吐」。依上開診斷証明
    書之記載，告訴人係於其所指訴被打之翌日即八十九年十二月十四日即至醫院就
    診，告訴人主訴遭外傷頭痛、頭暈，曾經嘔吐，但無有關外傷之記載。如告訴人
    確實遭被告毆打臉部致嘔吐，則應有明顯之外傷，如瘀血、紅腫，始合常情。但
    上開診斷証明書竟無告訴人有外傷之記載，是不能依診斷書認定告訴人有遭人毆
    傷。上訴人未提出其他足以證明被告犯罪之證據，其上訴無理由，應予駁回。
三、據上論斷，應依刑事訴訟法第三百七十三條、第三百六十八條，判決如主文。
本案經檢察官甲○○到庭執行職務。
中      華      民      國      九十一   年       八      月    二十八  日
                                    臺灣高等法院臺中分院刑事第九庭
                                          審判長法  官  陳  筱  珮
                                                法  官  康  應  龍
                                                法  官  趙  春  碧
右正本證明與原本無異。
不得上訴。
                                                書記官  陳  文  琴
中      華      民      國      九十一   年       八      月    二十九  日
                                                                        Ｒ
臺灣彰化地方法院刑事判決                          九十一年度易字第二三九號
    公  訴  人  臺灣彰化地方法院檢察署檢察官
    被      告  丁○○  男四十九歲（民國○○○年○○月○○○日生）
                        住屏東縣屏東市○○里○○街一九０號
                        身分證統一編號：Ｎ一九四二四七號
右列被告因傷害案件，經檢察官聲請簡易判決處刑（九十年度偵續字第七０號），本
院認應依通常程序審理判決如左：
        主       文
丁○○無罪。
        理       由
一、本件公訴意旨略以：被告丁○○於民國八十九年十二月十三日上午十一時十分許
    ，基於傷害之故意，在其位於彰化縣北斗鎮○○里○○路七十八號居所旁，無故
    以拳頭毆打乙○○頭部，致乙○○受有臉部疼痛、左右顳顴部疼痛等傷害，經乙○○提起告訴等語，因認被告涉有刑法第二百七十七條第一項之傷害罪嫌。
二、按犯罪事實應依證據認定之，無證據不得推定其犯罪事實；又不能證明被告犯罪
    者，應諭知無罪之判決，刑事訴訟法第一百五十四條、第三百零一條第一項前段
    分別定有明文。次按，事實之認定，應憑證據，如未能發現相當證據，或證據不
    足以證明，自不能以推測或擬制之方法以為裁判基礎；又認定不利於被告之事實
    ，須依積極證據，苟積極證據不足為不利於被告事實之認定時，即應為有利於被
    告之認定，更不必有何有利之證據。又告訴人之告訴，係以使被告受刑事訴追為
    目的，是其陳述是否與事實相符，仍應調查其他證據以資審認（最高法院三十年
    上字第八一六號、四十年臺上字第八六號、五十二年台上字第一三００號判例參
    照）。
三、訊據被告丁○○堅決否認有何傷害之犯行，辯稱：伊並沒有毆打乙○○，亦不知
    乙○○的臉部疼痛是如何造成的等語。經查，右揭事實雖據告訴人乙○○指訴歷
    歷，並稱證人丙○○、余竹木及被告之母盧鐘金枝均有看見被告打伊等語，惟證
    人丙○○到庭證稱：伊並沒有看見丁○○與乙○○二人在拉扯、吵架或打架等語
    ，而證人盧鐘金枝亦到庭證稱：當天我兒子丁○○並沒有與乙○○爭吵，當天我
    們有倒酒給乙○○喝，但乙○○當天可能有喝酒而把酒打翻，但丁○○並沒有在
    場等語，又證人余竹木亦於警訊中證稱：（問：八十九年十二月十三日上午十一
    時十分許，在彰化縣北斗鎮○○路七十八號旁丁○○毆打乙○○，你當時是否在
    現場？有無目擊現場情形？）我當時沒有在現場，所以現場情形我不清楚等語，
    綜上各證人所為之證述以觀，並無任何證據足以證明被告與告訴人確於當天有發
    生爭吵、拉扯或被告有無故毆打告訴人之情形，亦無證據足以證明診斷證明書上
    所記載告訴人臉部疼痛係被告所造成，是以被告所辯尚堪採信，此外復查無其他
    積極之證據足認被告涉有傷害之犯行，被告犯罪不能證明，依前揭說明，自應為
    其無罪之諭知。
據上論斷，應依刑事訴訟法第四百五十二條、第三百零一條第一項，判決如主文。
中      華      民      國    九十一    年      四      月     十二     日
                                台灣彰化地方法院刑事第二庭
                                    法      官  石  馨  文
右正本證明與原本無異。
如不服本判決，應於判決送達後十日內，向本院提出上訴狀( 須附繕本 )。
告訴人或被害人對於判決如有不服具備理由請求檢察官上訴者，其上訴期間之計算係
以檢察官收受判決正本之日期為準。
                                    法院書記官  呂  雅  惠
中      華      民      國    九十一    年      四      月     十七     日
